# 认缴制母公司长期股权投资确认

提问人：cesc0208 时间：2015-08-04 17:31:40
母公司于 2015 年 2 月新设一家子公司，注册资本 500 万，认缴制下母公司尚未实际出资，请问现在确认长期股权投资吗？子公司是否确认实收资本呢？会计入账应该如何做啊？

回答人：chenyiwei
母公司应按实缴出资额作为对子公司的长期股权投资成本，尚未缴纳的出资不构成母公司对子公司的负债。该问题在本版面上已经讨论过很多，请自行搜索。

提问人：jinhwang69 时间：2018-02-28 15:54:18
请教chenyiwei老师， 2017 年会计监管协调会——具体会计问题监管口径中提及 2 、未出资的股权投资能否确认问题“对于投资的初始确认，合同明确规定认缴出资的时间和金额，应确认一项金融负债及相应的资产”应如何理解？和之前的未出资不确认完全不同

回答人：chenyiwei
这个做法还是存在一定问题。我个人并不完全赞同。

提问人：布鲁斯 1331 时间：2018-05-04 16:29:34
陈老师，之前您说过“如果实缴出资比例低于享有股东权利的比例，特别是收益分享比例，表明本股东对其他股东承担了一项补足对被投资企业出资的现时义务（注意该义务严格来说是针对其他股东的，不是对被投资企业的，是对其他股东让渡一部分收益权给本股东的对价），此时需就尚未实缴的出资确认负债并调整投资成本。”若本期新设立一家全资子公司，同时尚未出资，此时想有股东权利大于实际出资比例，此时是否确认负债，若确认，其由于没有其他股东，不存在其他股东让渡情况，应如何处理，谢谢解答！

回答人：chenyiwei
全资子公司不存在其他股东向本企业让渡收益权的情况，因此尚未缴纳的出资不确认长投和负债。

提问人：bibu 救护车 时间：2018-07-06 15:05:21
陈版，您好！请问一下如果投资方在认缴制下未完全出资期间出售了部分认缴股权（投资方及被投资方均未居民企业），现在有疑问如下： 1 、以上行为是否视同股权转让处理？ 2 、收到的转让款是否直接确认投资收益？还是先统计转让的认缴股权成本，与实际收款金额差额确认投资收益？ 3 、收到的转让款在现金流量表如何列示？是否可能跟资产负债表相应科目无法形成勾稽关系。 望陈版百忙中抽空解答！

回答人：chenyiwei
首先要看未实缴的股权为何能转让并取得款项？假设是合理的，不考虑其他问题，则收到款项全部计入投资收益，一般无对应成本。
收到转让款项在单体层面为收到其他与投资活动有关的现金。

提问人：蒋苗苗 时间：2018-07-09 18:06:36
陈老师，A公司与外国企业B公司成立合营企业C，6.30A公司实缴出资比例是30%，12.31A公司实缴出资比例是40%。但是公司章程约定“税后利润（扣除计提各项发展基金后）应按照双方在该会计年度最后一天的出资比例进行分配，除非董事会另行决定。”请问6.30确认投资收益是按6.30的出资比例30%还是站在年底这个时点应按照12.31实缴出资比例

回答人：chenyiwei
应按截至该日期的比例，不能按年末比例。另外要考虑报告期内股权比例的变化情况，考虑有无必要分段确认投资收益。